sk-SK: Povlak blokovacieho drôtu: Potiahnuté epoxidom; Potiahnuté nylónom; Potiahnuté PTFE (Teflonom); Potiahnuté plastom; Potiahnuté silikónom; Nepotiahnuté; Potiahnuté vinylom; Iné
cs: Potah blokovacího drátu: Potažené epoxidem; Potažené nylonem; Potažené PTFE (Teflon); Potažené plastem; Potažené silikonem; Bez povrchové úpravy; Potažené vinylem; Jiné
pt-BR: Revestimento de fio de bloqueio/blocagem: Revestido em epóxi; Revestido em nylon; Revestido em PTFE (Teflon); Revestido em plástico; Revestido em silicone; Sem revestimento; Revestido em vinil; Outro
bg-BG: Покритие на блокиращия проводник: С епоксидно покритие; С найлоново покритие; С PTFE (Teflon) покритие; С пластмасово покритие; Със силиконово покритие; Без покритие; С винилово покритие; Други
fr: Revêtement du fil de blocage: Enduit d’époxy; Enduit de nylon; Enduit de PTFE (Teflon); Enduit de plastique; Enduit de silicone; Non enduit; Enduit de vinyle; Autre
ko: 블로킹 와이어 코팅: 에폭시 코팅; 나일론 코팅; PTFE(Teflon) 코팅; 플라스틱 코팅; 실리콘 코팅; 코팅 없음; 비닐 코팅; 기타
pl: Powłoka drutu blokującego: Powlekane żywicą epoksydową; Powlekane nylonem; Powlekane PTFE (teflonem); Powlekane plastikiem; Powlekane silikonem; Niepowlekane; Powlekane winylem; Inna
hr-HR: Premaz za blokiranje žice: S epoksidnim premazom; S najlonskim premazom; S PTFE (Teflon) premazom; S plastičnim premazom; S premazom od silikona; Bez premaza; S vinilnim premazom; Ostalo
th: การเคลือบผิวลวดที่ใช้สำหรับบล็อกงาน: เคลือบอีพ็อกซี; เคลือบไนลอน; เคลือบ PTFE (Teflon); เคลือบพลาสติก; เคลือบซิลิโคน; ไม่เคลือบ; เคลือบไวนิล; อื่นๆ
en: Blocking wire coating: Epoxy-coated; Nylon-coated; PTFE (Teflon) coated; Plastic-coated; Silicone-coated; Uncoated; Vinyl-coated; Other
de: Beschichtung des Blockierdrahts: Epoxidbeschichtet; Nylonbeschichtet; PTFE- (Teflon-) beschichtet; Kunststoffbeschichtet; Silikonbeschichtet; Unbeschichtet; Vinylbeschichtet; Sonstige
zh-CN: 格挡线涂层: 环氧树脂涂层; 尼龙涂层; PTFE（特氟龙）涂层; 塑料涂层; 硅胶涂层; 无涂层; 乙烯基涂层; 其他
tr: Bloklama teli kaplaması: Epoksi kaplı; Naylon kaplı; PTFE (Teflon) kaplı; Plastik kaplı; Silikon kaplı; Kaplamasız; Vinil kaplı; Diğer
vi: Lớp phủ dây định hình: Phủ epoxy; Phủ nylon; Phủ PTFE (Teflon); Phủ nhựa; Phủ silicone; Không phủ; Phủ vinyl; Khác
zh-TW: 定型鋼絲塗層: 環氧樹脂塗層; 尼龍塗層; PTFE (Teflon) 塗層; 塑膠塗層; 矽膠塗層; 無塗層; 乙烯基塗層; 其他
sv: Blockerande trådbeläggning: Epoxibelagd; Nylonbelagd; PTFE-belagd (Teflon); Plastbelagd; Silikonbelagd; Obehandlad; Vinylbelagd; Övrigt
ru: Покрытие блокировочной проволоки: Эпоксидное покрытие; Нейлоновое покрытие; Покрытие PTFE (Teflon); Пластиковое покрытие; Силиконовое покрытие; Без покрытия; Виниловое покрытие; Другое
sl-SI: Premaz napenjalne žice: S prevleko iz epoksija; S prevleko iz najlona; S prevleko iz PTFE-ja (Teflon); S prevleko iz plastike; S prevleko iz silikona; Brez prevleke; S prevleko iz vinila; Drugo
it: Rivestimento del filo di bloccaggio: Rivestito in resina epossidica; Rivestito in nylon; Rivestito in PTFE (Teflon); Rivestito in plastica; Rivestito in silicone; Non rivestito; Rivestito in vinile; Altro
fi: Pingotuslangan pinnoite: Epoksipinnoitettu; Nailonpinnoitettu; PTFE- (Teflon) -pinnoitettu; Muovipinnoitettu; Silikonipinnoitettu; Pinnoittamaton; Vinyylipinnoitettu; Muu
lt-LT: Blokavimo vielos danga: Dengta epoksidine derva; Dengta nailonu; Dengta PTFE („Teflon“); Dengta plastiku; Dengta silikonu; Nedengta; Dengta vinilu; Kita
pt-PT: Revestimento do fio de bloqueio: Revestimento a epóxi; Revestimento a nylon; Revestimento em PTFE (Teflon); Revestimento a plástico; Revestimento a silicone; Sem revestimento; Revestimento em vinil; Outros
ro-RO: Acoperișul firelor pentru întindere: Cu strat epoxidic; Cu strat de nailon; Cu strat de PTFE (Teflon); Cu strat de plastic; Cu strat de silicon; Fără strat de acoperire; Cu strat de vinil; Altele
hu: Blokkoló huzal bevonata: Epoxibevonatú; Nylonbevonatú; PTFE (Teflon) bevonatú; Műanyag bevonatú; Szilikonbevonatú; Bevonat nélküli; Vinilbevonatú; Egyéb
nl: Blokdraad coating: Met epoxycoating; Met nyloncoating; Gecoat met PTFE (Teflon); Met plasticcoating; Met siliconencoating; Ongecoat; Met vinylcoating; Anders
da: Blokledningsbelægning: Epoxybelagt; Nylonbelagt; PTFE-belagt (Teflon); Plastikbelagt; Silikonebelagt; Uden belægning; Vinylbelagt; Andet
es: Recubrimiento de alambre de bloqueo: Con revestimiento epoxi; Revestido de nailon; Revestido de PTFE (Teflon); Revestido de plástico; Revestido de silicona; Sin revestimiento; Revestido de vinilo; Otro
ja: ブロッキングワイヤーコーティング: エポキシコーティング; ナイロンコーティング; PTFE (Teflon) コーティング; プラスチックコーティング; シリコンコーティング; コーティングなし; ビニールコーティング; その他
nb: Blokkerende ledningsbelegg: Epoksybelagt; Nylonbelagt; PTFE-belagt (Teflon); Plastbelagt; Silikonbelagt; Ubelagt; Vinylbelagt; Annet
el: Επίστρωση σύρματος μπλοκαρίσματος: Εποξική επίστρωση; Επίστρωση νάιλον; Επίστρωση PTFE (Teflon); Πλαστική επίστρωση; Επίστρωση σιλικόνης; Χωρίς επίστρωση; Επίστρωση βινυλίου; Άλλο